【裁判字號】    90,交易,238
【裁判日期】    901128
【裁判案由】    公共危險等
【裁判全文】
臺灣嘉義地方法院刑事判決                          九十年度交易字第二三八號
    公  訴  人  臺灣嘉義地方法院檢察署檢察官
    被      告  丙○○
    選任辯護人  蔡碧仲
                汪玉蓮
                吳碧娟  律師
右列被告因公共危險等案件，經檢察官提起公訴（九十年度偵字第二五一號），本
院判決如左：
    主  文
丙○○服用酒類，不能安全駕駛動力交通工具而駕駛，處有期徒刑貳月，如易科罰金
，以參佰元折算壹日，緩刑貳年。
被訴過失傷害部分不受理。
    事  實
一、丙○○於民國（下同）九十年四月十五日晚上七時許，在嘉義縣番路鄉之某地點
    飲酒後，已達不能安全駕駛動力交通工具，竟仍於同日晚上八時二十五分許，駕
    駛車號Ｃ４─七九五五號之自用小貨車，沿臺三線由北向南行駛，原應於車輛行
    駛時，注意車前狀況，並隨時採取必要措施，且依當時道路無缺陷、無障礙及視
    距良好之情形下，因酒後行動反應能力之降低，且行車時與同車之人交談而疏於
    注意車前狀況，迨於行經嘉義縣中埔鄉義仁村後壁寮與臺三線之十字路口時，適
    遇駕駛車號ＲＬ─○六四八號之自用小貨車，內搭載乘魏貴米、乙○○之丁○○
    ，亦疏於注意車前狀況，致使二車發生碰撞，造成乙○○受有多處顏面撕裂傷（
    包括頭皮及耳朵右側）、丁○○受有頭部挫傷，合併臉部撕裂傷及右側撓尺骨骨
    折、戊○○○受有顏面部撕裂傷合併顳神經斷裂等之傷害（過失傷害部分業經撤
    回訴），經到場執行勤務之員警當場對丙○○為呼氣酒精濃度測試，竟高達每公
    升○．五八毫克，已超過標準值每公升○．五五毫克。
二、案經丁○○、戊○○○、乙○○之法定代理人甲○○訴由嘉義縣警察局中埔分局
    報請臺灣嘉義地方法院檢察署檢察官偵查起訴。
    理  由
壹、有罪部分
一、右揭犯罪事實，業據被告丙○○坦承不諱，復有道路交通事故調查報告表、現場
    照片、酒精含量測試表、診斷證明書等件在卷可資佐證。按刑法上所謂「服用酒
    類不能安全駕駛動力交通工具」，觀察重點在於酒精對駕駛人在交通工具高速動
    力運轉狀況下維持身心整體應變能力的影響，而酒精對於人體的影響，在經驗科
    學上並不限於徹底麻醉身心，當血液酒精濃度（一般為呼氣酒精濃度的二千一百
    倍到二千三百倍）過高而造成酒精中毒時，即使只是每百毫升一百毫克也已足可
    影響駕駛安全。關於這項自然科學上所肯定的客觀實驗數據，法務部曾於八十八
    年五月十日邀集行政院衛生署、中央警察大學等相關專業機構研商確認，並取呼
    氣酒精濃度每公升零點五五毫克的近似數值為個案事實認定參考，以法八十八檢
    字第一六六九號函行文所屬機關供作刑事訴追依據，所採測定基準並不違背公知
    的經驗法則。如果根據通常生活上的客觀經驗已不能確保駕駛人穩定而有效地操
    控動力交通工具，自屬法律所要規範的對象，與駕駛人有無喝醉、神智是否清楚
    均無必然關連。本案被告被告酒後經測得之呼氣酒精濃度既高達每公升０‧五八
    毫克，顯已達不能安全駕駛動力交通工具之程度，被告前揭自白，應與事實相符
    ，自堪採信，事證明確，其上開犯行，洵堪認定。
二、核被告丙○○所為，係犯刑法第一百八十五條之三之飲用酒類不能安全駕駛動力
    交通工具罪名。爰審酌被告酒後駕駛動力交通工具在公眾所使用之道路上，極易
    造成其他用路人之危險，且其呼氣酒精濃度高達每公升０‧五八毫克，惟其犯罪
    後，坦承犯行，並與告訴人達成民事和解，且徵得告訴人原諒等情，此據告訴人
    丁○○等人，到庭陳述明確，顯見被告確有悔悟之心等一切情狀，量處如主文所
    示之刑，並依法諭知易科罰金之折算標準。末查：被告前未曾受有期徒刑以上刑
    之宣告等情，有臺灣嘉義地方法院檢察署被告刑案資料查註紀錄表一份附於偵查
    卷可稽，其罹犯本罪，犯後復知所悔悟，且已與告訴人達成和解而取得諒解，均
    見前述，是經此科刑教訓之後，當益知警惕而無再犯之虞，本院因認前所宣告之
    刑，以暫不執行為適當，爰併予宣告緩刑二年，以勵自新。
貳、公訴不受理部分：
一、本件公訴被告過失傷害意旨如前揭事實欄有關該部分所述。
二、按告訴乃論之罪，告訴人於第一審辯論終結前，得撤回告訴，又其告訴經撤回者
    ，法院應諭知不受理之判決，刑事訴訟法第二百三十八條第一項，及第三百零三
    條第三款定有明文。本件被告因過失傷害案件，經檢察官提起公訴，認為係犯刑
    法第二百八十四條第一項前段之罪嫌，依同法第二百八十七條之規定須告訴乃論
    ，茲據告訴人丁○○、戊○○○、乙○○之法定代理人甲○○於本院辯論終結前
    ，具狀聲請撤回告訴，依照前開法條之規定，自應諭知不受理。
據上論斷，應依刑事訴訟法第二百九十九條第一項前段、第三百零三條第三款、刑法
第一百八十五條之三、第四十一條第一項前段、第七十四條第一款、罰金罰鍰提高標
準條例第二條，判決如主文。
本案經檢察官曹合一到庭執行職務
中      華      民      國    九十      年     十一     月    二十八    日
                              臺灣嘉義地方法院刑事第三庭
                                  法  官  王  漢  章
右正本證明與原本無異。
如不服本判決，應於判決送達後十日內向本院提出上訴狀( 應附繕本 )。
中      華      民      國    九十      年     十一     月    二十八    日
                                  書記官  李  文  政
附錄：
中華民國刑法第一百八十五條之三
服用毒品、麻醉藥品、酒類或其他相類之物，不能安全駕駛動力交通工具
而駕駛者，處一年以下有期徒刑、拘役或三萬元以下罰金。


司法院資訊處製作；財團法人民間司法改革基金會備份。
